---
title: "Tema6-Tarea"
author: "Pep Matemales"
date: "29/3/2020"
output: html_document
---

```{r setup, include=FALSE}
knitr::opts_chunk$set(echo = TRUE)
```

# Tarea T6
Instala y carga el paquete MASS.
En el hay una tabla de datos llamada birthwt sobre factores que pueden incidir en el peso de los niños al nacer.

Preguntas de esta tarea
1. Utiliza str() y head() para explorar la estructura, y con help(), mirar el significado de cada variable.
2. Calcula una tabla de frecuencias relativas marginales de los pares (raza de la madre, peso inferior a 2.5 kg o no) que permita ver si la raza de la madre influye en el peso del bebé.
3. Dibuja un diagrama de mosaico de la tabla del ejercicio anterior.
4. Dibuja un diagrama bidimensional de barras, con las barras organizadas en bloques, que permita visualizar la información de los ejercicios anteriores. Aprovecha para nombres adecuados a los bloques, colores a las barras, y añadir una leyenda que explique qué representa cada barra.
5. ¿Se puede obtener alguna conclusión de la tabla y el diagrama de barras anterior? Argumenta tu respuesta
6. Repite los cuatro ejercicios anteriores para los pares (madre fumadora o no, peso inferior a 2.5 kg o no) y para los pares (madre hipertensa o no, peso inferior a 2.5 kg o no.
7. Calcula una tabla de frecuencias relativas marginales de las ternas (raza de la madre, madre fumadora o no, peso inferior a 2.5 kg o no) que permita ver si la raza de la madre y su condición de fumadora o no fumadora influyen en el peso del bebé.
8. Dibuja un diagrama de mosaico de la tabla del ejercicio anterior.

```{r}
library(MASS)
datostarea9=birthwt
```


1. Utiliza str() y head() para explorar la estructura, y con help(), mirar el significado de cada variable.
```{r}
str(datostarea9)
head(datostarea9)
datostarea9
```
Description:
The birthwt data frame has 189 rows and 10 columns. The data were collected at Baystate Medical Center, Springfield, Mass during 1986.

Usage
birthwt
Format
This data frame contains the following columns:

low
indicator of birth weight less than 2.5 kg.

age
mother's age in years.

lwt
mother's weight in pounds at last menstrual period.

race
mother's race (1 = white, 2 = black, 3 = other).

smoke
smoking status during pregnancy.

ptl
number of previous premature labours.

ht
history of hypertension.

ui
presence of uterine irritability.

ftv
number of physician visits during the first trimester.

bwt
birth weight in grams.



2. Calcula una tabla de frecuencias relativas marginales de los pares (raza de la madre, peso inferior a 2.5 kg o no) que permita ver si la raza de la madre influye en el peso del bebé.
```{r}
Raza=datostarea9$race
Menos2.5=datostarea9$low
tablaej2=table(Raza,Menos2.5)

dimnames(tablaej2)=list(
  Raza=c("Blanca","Negra","Otra"),
  Menosde2.5kg=c("No","Si")
)

tablaej2 #observemos la tabla de frec. abs.

prop.table(tablaej2, margin = 2) #Esta tabla es poco util para ver si la raza de la madre influye en el peso ya que hace las relativas de cada raza dentro de los que pesan mas de 2.5 y dentro de los q pesan menos. Y claro puede haber menos negras dentro de los que pesan menos de 2.5 pero puede ser por el hecho de que haya menos negras en general.
prop.table(tablaej2, margin = 1) #Esta es mas util, pq nos separa las razas, y dentro de cada una muestra la probabilidad de que pese mas o menos 2.5. 
#Observemos que de las blancas, un 76% tienen hijos que NO pesan menos de 2.5, ganando al 57% de las negras y 62% de otras.
#Y observemos que de las negras, un 42% tienen hijos q pesan menos de 2.5, ganando al 24% y 37% de las blancas y otras, respectivamente.

```

3. Dibuja un diagrama de mosaico de la tabla del ejercicio anterior.
```{r}

plot(tablaej2, main="Tabla de raza de las madres y si sus hijos
     pesan menos de 2.5kg al nacer o no",
     col=c("white","black")) #Es la tabla de frec abs


plot(prop.table(tablaej2, margin = 1), main="Tabla de raza de las madres y si sus hijos
     pesan menos de 2.5kg al nacer o no",
     col=c("white","black")) #Tabla de frec relativas marginando por raza (Es decir, mirar dentro de cada raza por separado si el hijo pesa mas o menos de 2.5kg)
```

4. Dibuja un diagrama bidimensional de barras, con las barras organizadas en bloques, que permita visualizar la información de los ejercicios anteriores. Aprovecha para nombres adecuados a los bloques, colores a las barras, y añadir una leyenda que explique qué representa cada barra.
```{r}
#Grafico 1: Frecuencias absolutas de las razas de madres y si sus hijos pesan menos de 2.5. Observamos rapidamente en la  muestra, lo que mas hay son blancas con hijos que pesan MAS de 2.5kg.
barplot(tablaej2, beside=TRUE, legend.text = TRUE,
        col=c("white","black","yellow"),
        ylim = c(0,80), main="Tabla de frecuencias absolutas 
        de raza de las madres y si sus hijos
        pesan menos de 2.5kg al nacer o no",
        xlab = "Pesa menos de 2.5kg?",
        )

#Grafico 2: Tambien es de frecuencias absolutas de las razas de madres y si sus hijos pesan menos de 2.5 pero hemos juntado blancas que si con blancas que no, negras que si con negras que no, y igual con otras. De esta forma vemos que dentro de las negras hay masomenos igual de las q tienen hijos de menos de 2.5 que de las de mas, al contrario que las blancas donde hay una gran diferencia entre si y no.
barplot(t(tablaej2), beside=TRUE, legend.text = TRUE,
        col=c("red","blue"),
        ylim = c(0,80), main="Tabla de frecuencias absolutas 
        de raza de las madres y si sus hijos
        pesan menos de 2.5kg al nacer o no",
        xlab = "Raza",
        )

#Grafico 3: Considero que es el grafico mas inutil ya que es el de las frecuencias relativas de la raza en funcion de si sus hijos pesan menos de 2.5kg. Es decir, mira dentro del si cuantas de cada raza hay y dentro del no cuantas de cada raza hay. 
#Pero claro, puede ser que en la muestra haya pocas negras(y es lo que pasa) y puedas pensar que de las negras de todo el mundo muy pocas tengan hijos que pesen menos de 2.5kg, cosa que es erronea si vemos los proximos graficos.
barplot(prop.table(tablaej2, margin = 2), beside=TRUE, legend.text = TRUE,
        xlab = "Pesa menos de 2.5kg?", main="Frecuencias relativas de la raza en
        funcion de si sus hijos pesan menos de 2.5kg",
        col=c("white","black","yellow"),
        )

#Graficos 4 y 5: Grafico de las frecuencias relativas de si los hijos pesan menos de 2.5kg en funcion de la raza de la madre. 
#Observemos que de las negras, hay muchas que si tienen hijos con menos de 2.5kg, pero sin llegar a superar a las de mas. Pero de las blancas y de las otras, la diferencia entre mas y menos de 2.5 es mucho mas grande.
barplot(prop.table(tablaej2, margin = 1), beside=TRUE, legend.text = TRUE,
        xlab = "Pesa menos de 2.5kg?", main="Frecuencias relativas de si los
        hijos pesan menos de 2.5kg en funcion de
        la raza de la madre",
        col=c("white","black","yellow"),
        )
barplot(t(prop.table(tablaej2, margin = 1)), beside=TRUE, legend.text = TRUE,
        xlab = "Raza", main="Frecuencias relativas de si los
        hijos pesan menos de 2.5kg en funcion de
        la raza de la madre",
        col=c("red","blue"),
        )
```

5. ¿Se puede obtener alguna conclusión de la tabla y el diagrama de barras anterior? Argumenta tu respuesta

Todo lo dicho en las observaciones anteriores, pero la conclusion es:
Observemos que de las blancas, un 76% tienen hijos que NO pesan menos de 2.5, ganando al 57% de las negras y 62% de otras.
Y observemos que de las negras, un 42% tienen hijos q pesan menos de 2.5, ganando al 24% y 37% de las blancas y otras, respectivamente.





7. Calcula una tabla de frecuencias relativas marginales de las ternas (raza de la madre, madre fumadora o no, peso inferior a 2.5 kg o no) que permita ver si la raza de la madre y su condición de fumadora o no fumadora influyen en el peso del bebé.
```{r}
Raza=factor(datostarea9$race, levels = c(1,2,3), labels=c("Blanca","Negra","Otra"))

Fuma=factor(datostarea9$smoke, levels=c(0,1), labels=c("No","Si"))

Menos2.5=factor(datostarea9$low, levels=c(0,1), labels=c("No","Si"))

tablaej7=table(Menos2.5,Fuma,Raza)

tablaej7

```

```{r}
#Mejor tabla para ver si la raza de la madre y su condición de fumadora o no fumadora influyen en el peso del bebé. (Es la tabla de frecuencias relativas marginando si fuma y la raza)
prop.table(tablaej7,margin=c(2,3)) #De esta tabla observamos que si eres blanca y no fumas, lo mas probable es que tu hijo NO pese menos de 2.5kg con un 90% de posibilidades, o que si eres negra y fumas, lo mas probable es que tu hijo pese menos de 2.5kg, con un 60%. Asi que no hay q fumar para que el hijo salga sano, y sobretodo si eres de raza negra.
```



8. Dibuja un diagrama de mosaico de la tabla del ejercicio anterior.
```{r}
plot(tablaej7, col=c("white","black","yellow"), main="Tabla Frecuencias Absolutas
     de la raza y si fuman de las madres y si
     sus hijos pesan menos de 2.5kg")

plot(prop.table(tablaej7,margin=c(2,3)), col=c("white","black","yellow"),
     main="Tabla de frecuencias relativas marginando si fuma y raza,
     por tanto, hay que comparar cada cuadrado con el de
     su color que esta a su derecha (o izquierda)") 
#Tabla de frecuencias relativas marginando si fuma y raza.
```




