---
title: "Tema6-5(Graficos)"
author: "Pep Matemales"
date: "29/3/2020"
output: html_document
---

```{r setup, include=FALSE}
knitr::opts_chunk$set(echo = TRUE)
```

# Diagrama de barras

## Un unico vector
```{r}
Respuestas=factor(sample(c("Si", "No"), size = 12, replace = TRUE)) 
Respuestas
Sexo= sample(c("H", "M"), size = length(Respuestas), replace = T) #H = hombre, M = mujer
Sexo
```
```{r}
barplot(table(Sexo), col=c("lightblue","pink"), main="Diagrama de barras de 
las frecuencias absolutas\n de la variable \"Sexo\"")
```
```{r}
barplot(prop.table(table(Respuestas)), main="Diagrama de barras de frecuencias 
        relativas\n de la variable \"Respuestas\"")
```
```{r}
par(mfrow=c(1,2))
barplot(table(Respuestas), col=c("green"))
barplot(table(Respuestas), col=c("red","blue"))
par(mfrow = c(1,1))
```
```{r}
barplot(table(Respuestas), horiz=TRUE)
```

## De tablas bidimensionales
```{r}
barplot(table(Sexo,Respuestas), legend.text = TRUE)
barplot(table(Sexo,Respuestas), beside=TRUE, legend.text=TRUE)
```
```{r}
barplot(table(Respuestas,Sexo), beside=TRUE, names=c("Men", "Women"), 
        col=c("yellow","lightblue"), legend.text=c("No","Yes"))
```



# Diagrama circular (pie chart)
```{r}
x = sample(1:5, size = 12, replace = TRUE)
x
pie(table(x), main="Diagrama circular de la variable x")
```
```{r}
Respuestas
pie(table(Respuestas), main="Diagrama circular de Respuestas")
```





# Diagrama de mosaico

## Bidimensional
En concreto, para obtener el gráfico de mosaico de una tabla bidimensional, se parte de un cuadrado de lado 1, primero se divide en barras verticales de amplitudes iguales a las frecuencias relativas de una variable, y luego cada barra se divide, a lo alto, en regiones de alturas proporcionales a las frecuencias relativas marginales de cada nivel de la otra variable, dentro del nivel correspondiente de la primera variable.

```{r}
plot(table(Sexo,Respuestas), main="Gráfico de mosaico de las variables
     \"Sexo\" y \"Respuestas\"")
```


## Tridimensional
En el gráfico de mosaico de una tabla tridimensional, primero se divide el cuadrado en barras verticales de amplitudes iguales a las frecuencias relativas de una variable.

Luego cada barra se divide, a lo alto, en regiones de alturas proporcionales a las frecuencias relativas marginales de cada nivel de una segunda variable, dentro del nivel correspondiente de la primera variable.

Finalmente, cada sector rectangular se vuelve a dividir a lo ancho en regiones de amplitudes proporcionales a las frecuencias relativas marginales de cada nivel de la tercera variable dentro de la combinación correspondiente de niveles de las otras dos.
```{r}
plot(HairEyeColor, main="Gráfico de mosaico de la tabla HairEyeColor", 
     col=c("pink","lightblue"))
```





## Pruebas
```{r}
Beb_Energ=read.table("EnergyDrink", header = TRUE) #cargamos el data frame que esta en nuestra carpeta de trabajo
barplot(table(Beb_Energ[c(2,1)]), legend.text = TRUE)
```








