---
title: "Ejemplo Final"
author: "Curso de Estadística Descriptiva"
date: "24/12/2018"
output: html_document
---

# Ejemplo final


## Juntar color de ojos y pelo sin distinguir por sexo
El objeto de datos HairEyeColor que lleva predefinido R es una tabla de frecuencias absolutas de tres variables cualitativas: color de cabello (Hair), color de los ojos (Eye) y sexo (Sex).

Vamos a extraer de esta tabla una tabla bidimensional de frecuencias absolutas de las variables Eye y Hair, sin distinguir según el sexo.
```{r}
ftable(HairEyeColor)
male <- HairEyeColor[, ,"Male"]
female <- HairEyeColor[, ,"Female"]
data <- as.table(male+female)
data
```


## Manipulación de datos

```{r}
dimnames(data)
dimnames(data) = list(
  Pelo = c("Negro", "Marron", "Pelirrojo", "Rubio"),
  Ojos = c("Marrones", "Azules", "Pardos", "Verdes")
)
dimnames(data)
data
```


## Diagrama de Mosaico

```{r}
plot(data, col = c("lightblue"), main = "Diagrama de Mosaico")
```

## Datos numéricos
```{r}
sum(data) #total de individuos
colSums(data) #para agrupar la variables de color de ojos (que seria la tabla de frec abs. de color ojos)
rowSums(data) #para agrupar la variables de color de pelo (que seria la tabla de frec abs. de color pelo)
prop.table(colSums(data)) #tabla frec. rel. color ojos
prop.table(rowSums(data)) #tabla frec. rel. color pelo
```

## Diagramas de barras

```{r}
barplot(prop.table(colSums(data)), ylim = c(0, 0.4),
        main = "Frecuencias relativas del color de ojos",
        col = c("burlywood4", "lightblue", "orange3", "lightgreen")
        ) #diagrama de barras de las frecuencias relativas del color ojos
```


## Frecuencias relativas globales y marginales

```{r}
round(prop.table(data), 3)

round(prop.table(data, margin = 1), 3)
round(prop.table(data, margin = 2), 3)

barplot(prop.table(data, margin = 1), beside = TRUE,
        legend.text = TRUE, ylim = c(0, 0.8),
        col = c("black", "burlywood4", "red", "gold"), 
        main = "Frecuencias relativas del color de pelo\n para cada color de ojo.")



barplot(t(prop.table(data, margin = 2)), beside = TRUE,
        legend.text = TRUE, ylim = c(0, 0.6),
        col = c("burlywood4", "lightblue", "orange3", "lightgreen"), 
        main = "Frecuencias relativas del color de ojos\n para cada color de pelo")
```

