---
title: "Tema6-4(Df)"
author: "Pep Matemales"
date: "29/3/2020"
output: html_document
---

```{r setup, include=FALSE}
knitr::opts_chunk$set(echo = TRUE)
```

# Tablas a partir de data frames de variables cualitativas

Este fichero consiste en una tabla de datos con la siguiente información sobre 122 estudiantes de una Universidad de España: su sexo (variable sexo), el estudio en el que están matriculados (variable estudio) y si consumen habitualmente bebidas energéticas para estudiar (variable bebe).

```{r}
Beb_Energ=read.table("EnergyDrink", header = TRUE) #cargamos el data frame que esta en nuestra carpeta de trabajo
str(Beb_Energ)
head(Beb_Energ)
```


## Funcion summary (resumen)
Aplicando la función summary() a un data frame de variables cualitativas, obtenemos, a modo de resumen, una tabla con las frecuencias absolutas de cada variable.
```{r}
summary(Beb_Energ)
```

Esta tabla sólo sirve para ver la información, porque sus entradas son palabras.
```{r}
summary(Beb_Energ)[,2]
```


## Table (tabla frec. abs.) de cada variable
Para calcular en un solo paso la table de cada variable, podemos usar la función apply() de la manera siguiente:
```{r}
apply(Beb_Energ, MARGIN=2, FUN=table)
```
De esta manera, obtenemos una list cuyas componentes son las tablas que queríamos.

```{r}
apply(Beb_Energ,MARGIN=2,FUN=table)$sexo #para acceder a una de ellas
table(Beb_Energ$sexo) #otra forma de hacer la tbala de una de las variables
```


## Table del data frame (y subdataframe)
Si aplicamos la función table() a un data frame de variables cualitativas, obtenemos su tabla de frecuencias absolutas, con las variables ordenadas tal y como aparecen en el data frame.
```{r}
table(Beb_Energ) #tabla de frec. abs. de todo el df

table(Beb_Energ[c(1,3)]) #tabla de frec.abs. del sub data frame de las columnas 1(estudio) y 3(sexo), dejando de lado si bebe(2)
```

```{r}
ftable(Beb_Energ)
```








