---
title: "Tema9-Tarea(AgruparDatos)"
author: "Pep Matemales"
date: "31/3/2020"
output: html_document
---

```{r setup, include=FALSE}
knitr::opts_chunk$set(echo = TRUE)
```

## Tarea 13 (Tema 9)

Da el algoritmo para reproducir el proceso de generación de clases y sus marcas respectivo para el número de clases obtenido con la regla de la raíz en R

### Cargamos los datos
```{r}
datostarea13=read.table("data/datacrab.txt", header=TRUE)
str(datostarea13)
cw=datostarea13$width #vamos a agrupar las aunchuras de los cangrejos
```

### Decidiendo las clases
```{r}
#Lo haremos con la regla de la raiz
n = length(cw)
n
k1 = ceiling(sqrt(n))
k1
```

### Amplitud
```{r}
diff(range(cw)) #diferencia entre el maximo y el minimo

amplitudfalsa=diff(range(cw))/k1
amplitudfalsa

amplitud=0.9 #Como nuestros datos están expresados en mm con una precisión de una cifra decimal, debemos redondear por exceso a un cifra decimal el resultado obtenido
amplitud
```

### Extremos intervalos
```{r}
L1=min(cw)-(1/2)*0.1 #donde 0.1 es nuestra precisión (décimas de unidad, en este caso)
L=L1+amplitud*(0:k1)
L #todos los  extremos
```

### Marcas de clase
```{r}
X1 = (L[1]+L[2])/2
X=X1+ amplitud * (0:(k1-1))
X #todas las marcas de clase
```





#### Prueba  funcion cut (NO TAREA)
```{r}
table(cw)
cut(cw, breaks = L, right=FALSE)
table(cut(cw, breaks = L, right=FALSE))
```



## Continuación (NO TAREA) 
```{r}
#Hagamos las frecuencias

TablaFrecs = function(x,k,A,p){ 
  L = min(x)-p/2+A*(0:k)
  x_cut = cut(x, breaks = L, right=FALSE)
  intervals = levels(x_cut)
  mc = (L[1]+L[2])/2+A*(0:(k-1))
  Fr.abs = as.vector(table(x_cut)) 
  Fr.rel = round(Fr.abs/length(x),4) 
  Fr.cum.abs = cumsum(Fr.abs) 
  Fr.cum.rel = cumsum(Fr.rel)
  tabla = data.frame(intervals, mc, Fr.abs, Fr.cum.abs, Fr.rel, Fr.cum.rel)
  tabla
}

TablaFrecs.L = function(x,L,V){
  x_cut = cut(x, breaks=L, right=FALSE, include.lowest=V)
  intervals = levels(x_cut)
  mc = (L[1:(length(L)-1)]+L[2:length(L)])/2
  Fr.abs = as.vector(table(x_cut)) 
  Fr.rel = round(Fr.abs/length(x),4)
  Fr.cum.abs = cumsum(Fr.abs)
  Fr.cum.rel = cumsum(Fr.rel)
  tabla = data.frame(intervals, mc, Fr.abs, Fr.cum.abs, Fr.rel, Fr.cum.rel)
  tabla
}


#Ejemplo en nuestro caso
TablaFrecs(cw, k = k1, A = amplitud, p = 0.1)
TablaFrecs.L(cw, L, FALSE)
```


## Estadisticos con datos agrupados
```{r}
cw
tabla=TablaFrecs.L(cw, L, FALSE)
tabla
```

```{r}
TOT = tabla$Fr.cum.abs[14]
TOT

anchura.media = round(sum(tabla$Fr.abs*tabla$mc)/TOT,3)
anchura.media #Media

anchura.var = round(sum(tabla$Fr.abs*tabla$mc^2)/TOT-anchura.media^2,3)
anchura.var #Varianza

anchura.dt = round(sqrt(anchura.var),3)
anchura.dt #Desviación típica

I.modal = tabla$intervals[which(tabla$Fr.abs == max(tabla$Fr.abs))]
I.modal #Intervalo modal

I.critic = tabla$intervals[which(tabla$Fr.cum.rel >= 0.5)]
I.critic[1] #Intervalo critico

```

```{r}
#Ahora, ya podemos calcular una estimación de la mediana de los datos “reales”.

n = TOT
Lc = L[6] #ya que nos ha salido q la mediana esta en este intervalo
Lc.pos = L[7]
Ac = L[7]-L[6]
Nc.ant = tabla$Fr.cum.abs[5]
nc = tabla$Fr.abs[6]
M = Lc+Ac*((n/2)-Nc.ant)/nc
M #Aproximación de la mediana de los datos "reales"


aprox.quantile.p = function(Lcrit,Acrit,n,p,Ncrit.ant,ncrit){
  round(Lcrit+Acrit*(p*n-Ncrit.ant)/ncrit,3)
}
aprox.quantile.p(Lc,Ac,n,0.25,Nc.ant,nc) #Primer cuartil
aprox.quantile.p(Lc,Ac,n,0.75,Nc.ant,nc) #Tercer cuartil


median(cw) #Mediana de los datos "reales"
quantile(cw,0.25) #primer cuartil real
quantile(cw,0.75) #tercer cuartil real

```


## Continuacion
## Histogramas
```{r}
hist(cw, breaks = L, right = FALSE, main = "Histograma de las anchuras de los cangrejos")
```

```{r}
hist(cw, breaks = L, right = FALSE, plot = FALSE)
```

#### USemos ahora estas funciones de JB
```{r}

#funciones de histogramas

histAbs = function(x,L) {
  h = hist(x, breaks = L, right = FALSE, freq = FALSE,
           xaxt = "n", yaxt = "n", col = "lightgray", 
           main = "Histograma de frecuencias absolutas", 
           xlab = "Intervalos y marcas de clase",ylab = "Frecuencias absolutas")
  axis(1, at=L)
  text(h$mids, h$density/2, labels=h$counts, col="purple") 
}

histAbsCum = function(x,L) {
  h = hist(x, breaks = L, right = FALSE , plot = FALSE) 
  h$density = cumsum(h$density)
  plot(h, freq = FALSE, xaxt = "n", yaxt = "n", col = "lightgray", 
       main = "Histograma de frecuencias\nabsolutas acumuladas", xlab = "Intervalos", 
       ylab = "Frec. absolutas acumuladas")
  axis(1, at=L)
  text(h$mids, h$density/2, labels = cumsum(h$counts), col = "purple") 
}

histRel = function(x,L) {
  h = hist(x, breaks=L, right=FALSE , plot=FALSE)
  t = round(1.1*max(max(density(x)[[2]]),h$density),2) 
  plot(h, freq = FALSE, col = "lightgray", 
       main = "Histograma de frec. relativas\ny curva de densidad estimada", 
       xaxt="n", ylim=c(0,t), xlab="Intervalos", ylab="Densidades")
  axis(1, at = L) 
  text(h$mids, h$density/2, labels = round(h$counts/length(x),2), col = "blue")
  lines(density(x), col = "purple", lwd = 2) 
}
histRelCum = function(x,L){
  h = hist(x, breaks = L, right = FALSE , plot = FALSE)
  h$density = cumsum(h$counts)/length(x)
  plot(h, freq = FALSE, 
      main = "Histograma de frec. rel. acumuladas\n y curva de distribución estimada", 
      xaxt = "n", col = "lightgray", xlab = "Intervalos", 
      ylab = "Frec. relativas acumuladas") 
  axis(1, at = L)
  text(h$mids, h$density/2, labels = round(h$density ,2), col = "blue")
  dens.x = density(x)
  dens.x$y = cumsum(dens.x$y)*(dens.x$x[2]-dens.x$x[1]) 
  lines(dens.x,col = "purple",lwd = 2)
}

```

Dibujamos el histograma con histAbs.
Dibujamos el histograma con histAbsCum.
```{r}
histAbs(cw,L)
histAbsCum(cw,L)
```

Hacemos uso de las funciones rug y jitter
```{r}
histAbs(cw,L)
rug(cw)
```
```{r}
histAbs(cw,L)
rug(jitter(cw))
```

A continuación, calculamos la densidad de cw y la representamos con histRel
```{r}
str(density(cw))
histRel(cw,L)
```


```{r}
#La curva de densidad que hemos obtenemos en este gráfico (el anterior) tiene una forma de campana que nos recuerda la campana de Gauss. Para explorar este parecido, vamos a añadir al histograma la gráfica de la función densidad de una distribución normal de media y desviación típica las del conjunto de datos original
histRel(cw,L)
curve(dnorm(x, mean(cw), sd(cw)), col="cyan4", lty=4, lwd=2,
add=TRUE)
legend("topright", lwd=c(2,2), lty=c(1,4), col=c("purple","cyan4"),
       legend=c("densidad estimada","densidad normal"))
```


Dibujamos el histograma con histRelCum.
```{r}
histRelCum(cw,L)
```















